【裁判字號】    88,易,1577
【裁判日期】    890118
【裁判案由】    竊盜
【裁判全文】
臺灣彰化地方法院刑事判決                        八十八年度易字第一五七七號
    公  訴  人  臺灣彰化地方法院檢察署檢察官
    被      告  甲○○
右列被告因竊盜案件，經檢察官提起公訴 (八十八年度偵字第九四四０號)，本院判
決如左：
    主      文
甲○○竊盜，累犯，處有期徒刑伍月。
    事      實
一、甲○○前曾因贓物等罪分經法院判處徒刑後再裁定更定執行刑為有期徒刑一年八
    月確定，於八十六年五月十四日假釋期滿執行完畢，仍不知悔悟，意圖為自己不
    法之所有，於八十八年八月廿五日十四時三十分許，酒後上身赤膊、下著藍色牛
    仔褲，侵入與其租居於同一棟雅築大樓之彰化縣員林鎮○○街廿一號四樓五０一
    室丙○○住處房間內（侵入住宅部分未據告訴），竊得丙○○所有、置於床前化
    粧台上皮包內之現金新台幣（下同）二萬元，得手後，為丙○○及其女友乙○○
    發覺，甲○○即倉皇逃返五樓其租屋處之六０五室，經丙○○報警，在該大樓六
    ０五室查獲。
二、案經彰化縣警察局員林分局移送臺灣彰化地方法院檢察署檢察官偵查起訴。
    理      由
一、訊據被告坦承右揭時地酒後在租屋之六０五室睡覺為警查獲之事實不諱，惟矢口
    否認有竊盜犯行，辯稱：「伊當日中午與父親及太太在餐廳吃飯飲酒回來，伊太
    太駕車載伊父親至車站，伊即在房間內睡覺，並未到四樓丙○○房間竊取金錢」
    云云。經查被告如何於右揭時地侵入丙○○房間內竊取財物等情，業據被害人丙○○指陳綦詳，核與證人乙○○供證情節相符，而被害人丙○○及證人乙○○所
    指證之被告行竊時上身赤膊、正面身體左上有剌青、下著藍色牛仔褲、身高約一
    七０公分、體型壯碩、頭燙捲短髮、身有酒味等情，核與被告體型特徵俱為相符
    ，有被告照片在卷可稽，並經承辦警員許宏杰、張文仁到庭供證明確，又被害人
    丙○○及證人乙○○所訴被告離去後有聞及同棟大樓其他房間關門響聲，亦與被
    告租屋地點相符，本件事證甚明，被告所辯無非飾卸之詞，不足採信；又本件縱
    然警員因無搜索票而未能即時搜索查扣被告所竊之現金（見警員張文仁、許宏杰
    偵訊筆錄），亦與右揭事實之認定無礙；被告犯行可以認定。
二、核被告所為，係犯刑法第三百二十條第一項之竊盜罪。其前曾因贓物等罪分經法
    院判處徒刑後再裁定更定執行刑為有期徒刑一年八月確定，於八十六年五月十四
    日假釋期滿執行完畢之事實，有台灣彰化地方法院檢察署刑案資料查註紀錄表乙
    紙附卷可稽，其受此有期徒刑執行完畢後，五年以內再犯有期徒刑以上之罪，應
    依累犯規定加重其刑。爰審酌被告犯罪之動機、目的、手段、所生之危害及犯罪
    後之態度等一切情狀，量處如主文所示之刑，以示懲儆。
據上論斷，應依刑事訴訟法第二百九十九條第一項前段，刑法第三百二十條第一項、
第四十七條，罰金罰鍰提高標準條例第一條前段，判決如主文。
中     華      民      國    八十九    年    一        月     十八      日
                                   台灣彰化地方法院刑事第二庭
                                       法      官  林  欽  章
右正本證明與原本無異。
如不服本判決應於判決送達後十日內向本院提出上訴狀(須附繕本)。
告訴人或被害人對於判決如有不服具備理由請求檢察官上訴者，其上訴期間之計算係
以檢察官收受判決正本之日期為準。
                                       法院書記官  謝  秋  德
中    華    民    國八十九      年        一      月      二十    日
刑法第三百二十條
意圖為自己或第三人不法之所有，而竊取他人之動產者，為竊盜罪，處五年以下有期
徒刑、拘役或五百元以下罰金。
意圖為自己或第三人不法利益，而竊佔他人之不動產者，依前項之規定處斷。
前二項之未遂犯罰之。


司法院資訊處製作；財團法人民間司法改革基金會備份。
